臺灣高雄地方法院刑事判決　　　　　　　 96年度訴字第677號
公　訴　人　臺灣高雄地方法院檢察署檢察官
被　　　告　甲○○
上列被告因毒品危害防制條例案件，經檢察官提起公訴（96年度
毒偵字第781號），本院判決如下：
    主  文
甲○○施用第一級毒品，累犯，處有期徒刑捌月，減為有期徒刑
肆月，如易科罰金，以新台幣壹仟元折算壹日，扣案之海洛因肆
包（合計淨重0.83公克，空包裝重0.95公克）均沒收銷燬之；又
施用第二級毒品，累犯，處有期徒刑肆月，如易科罰金，以新台
幣壹仟元折算壹日，減為有期徒刑貳月，如易科罰金，以新台幣
壹仟元折算壹日，扣案之甲基安非他命壹包（驗前淨重0.314 公
克，驗後淨重0.312 公克）、含甲基安非他命殘渣玻璃球吸管壹
支均沒收銷燬之；應執行有期徒刑陸月，如易科罰金，以新台幣
壹仟元折算壹日，扣案之海洛因肆包（合計淨重0.83公克，空包
裝重0.95公克）、甲基安非他命壹包（驗前淨重0.314 公克，驗
後淨重0.312 公克）、含甲基安非他命殘渣玻璃球吸管壹支均沒
收銷燬之。
    事  實
一、甲○○前於民國88年間因施用毒品案件，經法院裁定送強制
    戒治，於89年5 月28日釋放後，復於93年間因施用毒品案件
    經法院判處有期徒刑4 月，如易科罰金，以300 元折算1 日
    確定，並於94年6 月15日易科罰金執行完畢。詎其仍不知悔
    改，另基於施用海洛因及甲基安非他命之犯意，於95年11月
    21日晚間11時許，在高雄市○○區○○街1 號之住處內，以
    海洛因摻入香菸內吸食之方式，及以玻璃球管燒烤甲基安非
    他命之方式，分別施用海洛因及甲基安非他命各1 次。嗣於
    95年11月22日下午2 時30分許，在高雄市○○區○○街與久
    昌街口，為警查獲，並扣得海洛因4 包（合計淨重0.83公克
    ，空包裝重0.95公克）甲基安非他命1 包（驗前淨重0.314
    公克，驗後淨重0.312 公克）及含甲基安非他命殘渣玻璃球
    吸管1 支。
二、案經高雄市政府警察局楠梓分局移送台灣高雄地方法院檢察
    署檢察官偵查起訴。
    理  由
一、上開犯罪事實業據被告甲○○於本院審理中坦承不諱，且其
    上開為警查獲時所採尿液，經送檢驗結果，分別有嗎啡、甲
    基安非他命之陽性反應，有高雄市立凱旋醫院A00000000 號
    濫用藥物尿液檢驗報告1 紙在卷可查；又扣案之粉末4 包經
    送驗結果為海洛因（合計淨重0.83公克，空包裝重0.95公克
    ），有法務部調查局000000000 號鑑定書1 紙在卷可查，扣
    案之晶體1 包經送驗結果為甲基安非他命（驗前淨重0.314
    公克，驗後淨重0.312 公克），玻璃球吸管1 支經送驗結果
    含甲基安非他命殘渣，亦有高雄醫學大學附設中和紀念醫院
    9603─355 及9603─356 號檢驗報告各1 紙在卷可憑；又被
    告前因施用毒品案件，經強制戒治期滿釋放等情，亦有其台
    灣高等法院被告前案紀錄表1 份在卷可查；罪證明確，被告
    犯行堪以認定。
二、按海洛因、甲基安非他命分別為毒品危害防制條例第2 條第
    2 項第1 款、第2 款所明定之第1 級、第2 級毒品，核被告
    所為，係犯同條例第10條第1 項之施用第1 級毒品罪及第2
    項之施用第2 級毒品罪。被告持有海洛因及甲基安非他命後
    進而施用，其持有之低度行為，應為施用之高度行為吸收，
    不另論罪。被告曾受上開有期徒刑之執行，有其台灣高等法
    院被告前案紀錄表1 份在卷可查，其於執行完畢後5 年內故
    意再犯本件有期徒刑以上之罪，為累犯，應依刑法第47條第
    1 項規定加重其刑。被告所犯上開二罪，犯意個別，行為互
    異，應予分論併罰。審酌被告前因施用毒品案件，經觀察勒
    戒後，仍未能徹底戒絕毒品，再度施用毒品，顯見其無戒毒
    悔改之意，惟念其施用足以導致精神障礙、性格異常，甚至
    造成生命危險之毒品，乃戕害一己之身體健康，所為尚未害
    及他人，及犯後坦承犯行態度良好等一切情狀，分別量處如
    主文所示之刑。上開扣案之海洛因4 包、甲基安非他命1 包
    及含甲基安非他命殘渣玻璃球吸管1 支，分屬第1 、2 級毒
    品，均應依毒品危害防制條例第18條第1 項前段規定沒收銷
    燬之。至鑑驗耗損部分之毒品業已滅失，無庸為沒收銷毀之
    諭知。
三、按「依本條例應減之罪，未經判決確定者，於裁判時，減其
    宣告刑。依前項規定裁判時，應於判決主文同時諭知其宣告
    刑及減得之刑。又犯最重本刑為5 年以下有期徒刑之罪，依
    本條例規定減為6 月以下有期徒刑、拘役者，應於為減刑裁
    判時，併諭知易科罰金折算之標準。」中華民國96年罪犯減
    刑條例第7 條、第9 條分別定有明文。查被告本案犯行係符
    合前開條例得予減刑之規定，爰依該條例第2 條第1 項第3
    款規定，減其刑期2 分之1 ，並依同條例第9 條、第10條第
    1 項之規定，諭知易科罰金之折算標準，並定其應執行之刑
    。
四、又本件被告所犯係死刑、無期徒刑、最輕本刑為3 年以上有
    期徒刑以外之罪，其於準備程序中就被訴事實為有罪之陳述
    ，經法官告知簡式審判程序之旨，並聽取公訴人、被告之意
    見後，本院認為適宜由受命法官獨任進行簡式審判程序，附
    予敘明。
據上論斷，應依刑事訴訟法第273 條之1 第1 項、第299 條第1
項前段，毒品危害防制條例第10條第1 項、第2 項、第18條第1
項前段，刑法第11條、第41條第1 項前段、第47條第1 項、第51
條第5 款，中華民國96年罪犯減刑條例第2 條第1 項第3 款、第
7 條、第9 條、第10條第1 項，判決如主文。
中　　華　　民　　國　　96　　年　　7 　　月　　18　　日
                  刑事第七庭    法　官  林俊寬
以上證明與原本無異。
如不服本判決，應於判決送達後10日內，向本院提出上訴狀。
中　　華　　民　　國　　96　　年　　7 　　月　　18　　日
                                書記官  林香如
附錄法條：
毒品危害防制條例第10條
施用第一級毒品者，處 6 月以上 5 年以下有期徒刑。
施用第二級毒品者，處 3 年以下有期徒刑。
